【裁判字號】    90,訴,654
【裁判日期】    900713
【裁判案由】    準強盜
【裁判全文】
臺灣彰化地方法院刑事判決                            九十年度訴字第六五四號
    公  訴  人  臺灣彰化地方法院檢察署檢察官
    被      告  丁○○
    指定辯護人  本院公設辯護人  丙○○
右列被告因強盜案件，經檢察官提起公訴（九十年度偵字第二二四二號）及移送併案
審理（九十年度偵字第三六二○號），本院判決如左：
    主  文
丁○○連續攜帶兇器踰越安全設備竊盜，因防護贓物，而當場施以強暴，累犯，處有
期徒刑陸年肆月。
扣案之菜刀、匕首各壹把均沒收。
    事  實
一、丁○○曾於民國（下同）八十一年間，因贓物、竊盜、脫逃、麻藥案件，經臺灣
    高等法院臺中分院分別判處有期徒刑九月、二年六月、四月、六月確定，嗣定應
    執行有期徒刑三年九月，於八十六年十月三十一日執行完畢。仍不知悔改，復基
    於意圖為自己不法所有之概括犯意，先於九十年一月十二日九時二十分許，攜帶
    其所有客觀上可供兇器使用之菜刀、匕首（非公告查禁之刀械）各一把，至彰化
    縣員林鎮○○里○○路○段一五三號甲○○住處，從隔壁空屋之三樓樓頂攀爬至
    該住宅四樓外牆，再徒手打開未上鎖作為安全設備之窗戶，踰越窗戶無故侵入該
    住宅（無故侵入住宅部分未據告訴），入內後旋往三樓臥室翻找財物，竊取電話
    機一支、手錶一只、玉質項鍊五條、玉手環二個、印章四枚、現金新台幣一千零
    五十二元、美金一元、龍銀一枚、瑞士幣三十九．五元、古幣四枚、電腦擴音器
    一組等物，得手後，將上開財物裝入現場取得之手提袋內，正準備離去時，經屋
    主甲○○發現，丁○○為防護贓物，竟用手將甲○○推倒在地，復持匕首抵住甲○○之脖子，而當場對甲○○施以強暴，因甲○○告知丁○○樓下沒人，丁○○
    始將之放開，甲○○趁隙下樓報警處理，丁○○為逃離現場，乃自隔鄰三樓躍下
    而受鎖骨斷折併右氣血胸等傷，經警當場查獲，並扣得丁○○所有之菜刀、匕首
    各一把。丁○○傷癒後，竟仍基於同一犯意，於同年五月十六日十六時許，至彰
    化縣北斗鎮○○路二五九巷三號乙○○住處，由隔壁空屋攀爬至該住宅三樓陽台
    ，徒手打開未上鎖作為安全設備之落地窗，踰越窗戶無故侵入該住宅（無故侵入
    住宅部分未據告訴），竊取金項鍊一條、金戒指二只、金手鍊二條、金墜子三個
    、手錶一只、印章十八個、存摺二本、金融卡三張等物，得手後，將上開財物裝
    入現場取得之手提袋內，正欲離去之際，為屋主乙○○發現而著手逮捕，丁○○
    為防護贓物、脫免逮捕，竟與乙○○在四樓樓梯間發生扭打，復取下樓梯欄杆之
    木棍毆打乙○○，而當場對乙○○施以強暴，致其受有臉部擦傷、右腳膝挫傷、
    左後跟撕裂傷之傷害（傷害部分未據告訴），嗣經警據報前往處理而當場查獲。
二、案經彰化縣警察局員林分局移送臺灣彰化地方法院檢察署檢察官偵查起訴及彰化
    縣警察局北斗分局報告臺灣彰化地方法院檢察署檢察官移送併案審理。
    理  由
一、訊據被告丁○○對於右揭攜帶兇器、踰越窗戶行竊之犯罪事實迭於警訊及偵審中
    坦承不諱，惟矢口否認有何施以強暴犯行，辯稱：甲○○看到伊時自己害怕而跌
    倒，伊過去扶她起來而碰到她，並未推倒她，伊手上雖有拿匕首，但並未抵住甲○○脖子，係乙○○持鋁棒打伊，伊用手去擋，並未持木棍打乙○○云云。經查
    ，被告攜帶兇器或踰越窗戶，分別於事實欄所示時地侵入被害人甲○○、乙○○
    住宅行竊之事實，業據被害人甲○○、乙○○於警訊及本院調查中證述屬實，復
    有甲○○、乙○○具領之贓物認領保管單各二紙附卷可稽，並有被告為躲避警方
    查緝而自被害人甲○○住宅隔壁空屋之三樓樓頂跌落地面之現場照片九張足憑（
    附於彰化縣警察局員林分局刑案偵查卷宗），且就該等現場照片觀之，被告胸前
    夾克內置有菜刀一把，匕首則落在被告所躺位置之附近草地上，均足認被告之自
    白與事實相符，堪以採信。次查，被告經屋主甲○○發現，為防護贓物，用手將
    甲○○推倒在地，復持匕首抵住甲○○脖子等情，業據被害人甲○○於警訊及本
    院調查時指述甚詳（見九十年一月十二日警訊筆錄第一頁背面、第二頁，本院九
    十年六月十八日訊問筆錄第六頁），而被告對於手持匕首及被害人甲○○確有跌
    坐在地乙節既不否認，與被害人甲○○指述之情節部分相符，則被害人甲○○之
    指述顯非憑空捏造而堪可採信，況被告竊得財物即將逃逸之際，仍將匕首持在手
    中，顯然早有防護贓物之意，堪信被告在竊行遭被害人甲○○發現後，旋將被害
    人推倒並以匕首抵住被害人脖子以確保贓物不被追回，縱使其無傷害犯意，亦已
    符合當場施以強暴之要件，被告所辯被害人甲○○自己跌倒，並未以匕首抵住其
    脖子云云，顯係卸責之詞，委不足採。再查，被告於遭被害人乙○○逮捕之際，
    為防護贓物、脫免逮捕，持現場取獲之木棍毆打被害人乙○○，致使受有臉部擦
    傷、右腳膝挫傷、左後跟撕裂傷之事實，業經被害人乙○○於警訊及本院調查時
    指述明確（見九十年五月十六日警訊筆錄第一頁背面、第二頁，本院同前筆錄第
    七頁），復經合濟醫院醫師驗傷屬實，製具診斷證明書一紙在卷可憑，並有上開
    木棍之相片一張足證，被告所辯係乙○○持鋁棒打伊，伊用手去擋云云，應係卸
    責之詞，不足採信。綜上所述，本案事證明確，被告犯行，洵堪認定。
二、按菜刀及匕首銳利堅硬，客觀上足對人之生命、身體安全構成威脅，具有危險性
    ，自屬兇器，被告攜帶兇器並踰越作為安全設備之窗戶行竊得手後，為防護贓物
    ，而當場對被害人甲○○施以強暴之行為，固該當刑法第三百二十九條準強盜罪
    之構成要件，但因已具同法第三百二十一條第一項第二款、第三款之情形，自應
    論以同法第三百三十條第一項之罪。公訴人認被告係犯刑法第三百二十九條之罪
    ，爰引同法第三百二十八條第一項論處，容有未洽，惟刑法第三百三十條第一項
    僅係同法第三百二十八條第一項之加重處罰規定，起訴法條毋庸變更，附此敘明
    。又被告踰越作為安全設備之窗戶行竊得手後，為防護贓物、脫免逮捕，而當場
    對被害人乙○○施以強暴之行為，具有同法第三百二十一條第一項第二款之情形
    ，亦應論以同法第三百三十條第一項之罪。其先後二次準強盜之行為，時間緊接
    ，觸犯構成要件相同之罪名，顯係基於概括之犯意反覆為之，應依連續犯規定，
    論以一罪，並加重其刑。其曾於八十一年間，因贓物、竊盜、脫逃、麻藥案件，
    經臺灣高等法院臺中分院分別判處有期徒刑九月、二年六月、四月、六月確定，
    嗣定應執行有期徒刑三年九月，於八十六年十月三十一日執行完畢之事實，有臺
    灣彰化地方法院檢察署刑案資料查註紀錄表及臺灣高等法院被告全國前案紀錄表
    附卷可按，其於有期徒刑執行完畢五年內，再犯本件有期徒刑以上之罪，為累犯
    ，應依法加重其刑。爰審酌被告先後二次犯行時間緊接，於第一次犯行遭查獲後
    仍續為第二次犯行，並將被害人乙○○毆打成傷，惡性非輕，暨犯罪之動機、手
    段、所生之危害及犯後態度等一切情狀，量處如主文所示之刑，以資懲儆。扣案
    之菜刀、匕首各一把，係被告所有，業據其陳明在卷，並供被告犯罪所用，應依
    法宣告沒收。
據上論斷，應依刑事訴訟法第二百九十九條第一項前段，刑法第五十六條、第三百三
十條第一項、第三百二十九條、第四十七條、第三十八條第一項第二款，判決如主文
。
本案經檢察官古慧珍到庭執行職務。
中    華    民    國      九十      年       七       月      十三      日
                              臺灣彰化地方法院刑事第三庭
                                  審判長法官   鄭  永  玉
                                  法      官   紀  佳  良
                                  法      官   秦  慧  君
右正本證明與原本無異。
如不服本判決，應於判決送達後十日內向本院提出上訴狀( 須附繕本 )。
告訴人或被害人對於判決如有不服具備理由請求檢察官上訴者，其上訴期間之計算係
以檢察官收受判決正本之日期為準。
                                  法院書記官   楊  年  雄
中    華    民    國      九十      年       七       月      十七      日
刑法第三百二十條
意圖為自己或第三人不法之所有，而竊取他人之動產者，為竊盜罪，處五年以下有期
徒刑、拘役或五百元以下罰金。
意圖為自己或第三人不法利益，而竊佔他人之不動產者，依前項之規定處斷。
前二項之未遂犯罰之。


司法院資訊處製作；財團法人民間司法改革基金會備份。
